【裁判字號】    95,竹簡,1253
【裁判日期】    951229
【裁判案由】    違反電子遊戲場業管理條例等
【裁判全文】
臺灣新竹地方法院刑事判決            95年度竹簡字第1253號
聲  請  人  臺灣新竹地方法院檢察署檢察官
被      告  乙○○
            丁○○
            甲○○
            戊○○
            丙○○
上列被告因違反電子遊戲場業管理條例等案件，經檢察官聲請以
簡易判決處刑（95年度偵字第1067號），本院判決如下：
        主  文
乙○○共同違反未依電子遊戲場業管理條例規定辦理營利事業登
記者，不得經營電子遊戲場業之規定，處拘役伍拾伍日，如易科
罰金，以銀元佰元即新台幣玖佰元折算壹日。扣案之賭博性電
子遊戲機「金玉山小瑪莉」、「喜從天降麻將臺」、「神秘魔法
石彈珠臺」、「黃金禮品彈珠台」各壹臺（含ＩＣ版各壹片）、
賭資新臺幣貳萬陸仟壹佰元，均沒收之。
丁○○共同違反未依電子遊戲場業管理條例規定辦理營利事業登
記者，不得經營電子遊戲場業之規定，處拘役伍拾日，如易科罰
金，以銀元佰元即新台幣玖佰元折算壹日。扣案之賭博性電子
遊戲機「金玉山小瑪莉」、「喜從天降麻將臺」、「神秘魔法石
彈珠臺」各壹臺（含ＩＣ版各壹片）、賭資新臺幣陸仟壹佰元，
均沒收之。
甲○○共同違反未依電子遊戲場業管理條例規定辦理營利事業登
記者，不得經營電子遊戲場業之規定，處拘役伍拾日，如易科罰
金，以銀元佰元即新台幣玖佰元折算壹日。扣案之賭博性電子
遊戲機「黃金禮品彈珠臺」（含ＩＣ版壹片）、賭資新臺幣貳萬
元，均沒收之。
戊○○、丙○○在公眾得出入場所賭博財物，各處罰金新臺幣貳
仟元，如易服勞役，均以新臺幣壹仟元折算壹日。
        事實及理由
一、犯罪事實：乙○○係位於新竹市○○路○段163號「新168車
    行」之負責人，明知未依電子遊戲場業管理條例之規定向主
    管機關辦理營利事業登記，不得經營電子遊戲場業，竟分別
    與丁○○、甲○○共同基於經營電子遊戲場業及在公眾得出
    入之場所與他人賭博財物之犯意聯絡，自民國95年1月22日
    起，由甲○○提供「黃金禮品彈珠台」1台，及自同年1月26
    日由丁○○提供「金玉山小瑪莉」、「喜從天降麻將台」、
    「神秘魔法石彈珠台」各1台，擺設在可供不特定乘客出入
    而與車行不可分之1樓休息室內，其賭博方式為：「金玉山
    小瑪莉」是以每次投入新臺幣（下同）10元硬幣入機台內，
    若押中，以1比2之比例兌換現金；「喜從天降麻將臺」、「
    神秘魔法石彈珠台」及「黃金禮品彈珠台」則是以每次投入
    10元硬幣至機台內，若押中，則出現相對分數，以1分兌換1
    元之比例，向乙○○或直接按壓機台控制鈕兌換現金；若未
    押中，則押注金悉數存置機台內，嗣由乙○○、丁○○、甲○○對分拆帳，共同以此具有射倖性之方式賭博財物。嗣於
    95年2月11日晚上9時20分許，為警在上址查獲戊○○、丙○○在場分別把玩「黃金禮品彈珠台」、「金玉山小瑪莉」機
    台，並扣得上述電子遊戲機IC板4片及在「金玉山小瑪莉」
    機台內扣得賭資5780元、「喜從天降麻將臺」機台內扣得賭
    資70元，「神秘魔法石彈珠台」機台內扣得賭資250元，「
    黃金禮品彈珠台」機台內扣得賭資20000元，共計扣得賭資
    26100元而查獲上情。
二、證據：
（一）被告乙○○、丁○○、甲○○、戊○○及丙○○於警詢及
      偵查中之供述。
（二）新竹市警察局第二分局東門派出所檢臨檢紀錄表。
（三）查獲現場照片10幀。
（四）扣案之電子遊戲機4臺（含IC板各1片）、賭資26100元。
三、論罪科刑：
（一）按電子遊戲場業管理條例第10條第1項前段規定：「經營
      電子遊戲場業，應依公司法或商業登記法辦理公司或商業
      登記」，第15條規定：「未依本條例規定辦理營利事業登
      記者，不得經營電子遊戲場業」，第22條規定：「違反第
      15條規定者，處行為人1年以下有期徒刑、拘役或科或併
      科新臺幣50 萬元以上250萬元以下罰金。」，又同條例第
      4條第2項規定，電子遊戲機不得有賭博或妨害風化之設計
      及裝置，考其立法意旨，係為將電子遊戲場業納入行政機
      關之有效管理，以維護社會安寧、善良風俗、保障公共安
      全及國民身心健康。苟有違反該禁止規定，即應依刑法賭
      博或妨害風化罪章相關刑責予以追訴處罰，並非謂電子遊
      戲機如有賭博或妨害風化之設計及裝置者，即無電子遊戲
      場業管理條例相關規定之適用。質言之，商業或個人，倘
      以營利意思，未經依該條例相關規定辦理營利事業登記，
      擅自架設（設置）具有賭博或妨害風化之設計及裝置之電
      子遊戲機，供不特定之人遊藝者，即該當同條例第22條之
      犯罪構成要件。又所謂電子遊戲場「業」，指「業務」而
      言，刑法上所謂業務，係以事實上執行業務者為標準，指
      以反覆同種類之行為為目的之社會的活動而言；執行此項
      業務，縱令欠缺形式上之條件，仍無礙於業務之性質，因
      此不論該事業是否「專營」電子遊戲場業，亦不問經營是
      否需達「一定之規模」，即使於原本所營事業外，兼營電
      子遊戲場業，或所經營之電子遊戲場不具相當之規模，亦
      無礙於電子遊戲場業管理條例相關規定之適用，有最高法
      院90年臺非字第276號判例意旨可資參照。易言之，未依
      電子遊戲場業管理條例規定辦理營利事業登記，而擺放賭
      博性電玩經營電子遊戲場業者，仍有電子遊戲場業管理條
      例第22條處罰規定之適用，且經營電子遊戲場業，僅需有
      反覆同種類之行為為目的之社會的活動即為已足，至於其
      經營是否為「專營」、「達一定之規模」，皆非所論。是
      核被告乙○○、丁○○、甲○○所為，均係犯電子遊戲場
      業管理條例第15條、第22條違反未依電子遊戲場業管理條
      例規定辦理營利事業登記者，不得經營電子遊戲場業之規
      定罪及刑法第266條第1項前段在公眾得出入之場所賭博財
      物罪；被告乙○○與丁○○，及乙○○與甲○○間就上開
      犯行間分別有犯意聯絡及行為分擔，各為共同正犯，被告
      乙○○、丁○○、甲○○等3人均係以賭博性電子遊戲機
      具與不特定之人對賭而經營電子遊戲場業之犯行，其行為
      本質上即含有反覆為同一種事務之概念在內，是其前後多
      次賭博之行為，應為法律上之包括一罪。又被告乙○○、
      丁○○及甲○○以一行為觸犯刑法第266條第1項前段及電
      子遊戲場業管理條例第22條之2罪，為想像競合犯，應從
      一重之電子遊戲場業管理條例第15條、第22條之罪處斷。
      又被告戊○○、丙○○所為，係犯刑法第266條第1項前段
      在公眾得出入之場所賭博財物罪。爰審酌被告乙○○、丁○○、甲○○等未經登記即擅自經營電子遊戲場業，以電
      動賭博機具實施賭博犯行，非但破壞政府對營利事業單位
      之行政管理秩序，亦助長社會賭博之投機歪風、被告戊○○、丙○○在公眾得出入場所賭博財物，所為危害社會善
      良風俗，復參酌被告等5人之犯罪之動機、目的、手段及
      犯罪後坦承犯行等一切情狀，分別量處如主文所示之刑，
      並就被告乙○○、丁○○、甲○○所處之刑，諭知易科罰
      金之標準，暨對被告戊○○、丙○○所處罰金，諭知易服
      勞役之折算標準。
（二）扣案之賭博性電子遊戲機具「黃金禮品彈珠臺」、「金玉
      山小瑪莉」、「喜從天降麻將臺」、「神秘魔法石彈珠臺
      」各1臺（含IC版各1片）、賭資26100元，分別為當場賭
      博之器具與賭檯上之財物，不問屬於被告與否，均依刑法
      第266條第2項規定沒收之。
四、依刑事訴訟法第449條第1項前段、第454條第1項，電子遊戲
    場業管理條例第22條，刑法第2條第1項、第11條前段、第26
    6條第1項前段、第2項、第28條、第55條、第41條第1項、第
    42條第3項，刑法施行法第1條之1第1項、第2項前段，逕以
    簡易判決處如主文所示之刑。
五、如不服本判決，得自收受送達之日起10日內，向本院提起上
    訴。
中    華    民    國    95    年    12    月    29    日
                  新竹簡易庭法   官  李毓華
以上正本證明與原本無異。
中    華    民    國    95    年    12    月    29    日
                            書 記 官  李佩真
附錄本案論罪科刑法條：
電子遊戲場業管理條例第15條
未依本條例規定辦理利事業登記者，不得經營電子遊戲場業。
電子遊戲場業管理條例第22條
違反第15條規定者，處行為人1年以下有期徒刑、拘役或科或併
科新台幣50萬元以上250萬元以下罰金。
刑法第266條
在公共場所或公眾得出入之場所賭博財物者，處1千元以下罰金
。但以供人暫時娛樂之物為賭者，不在此限。
當場賭博之器具與在賭檯或兌換籌碼處之財物，不問屬於犯人與
否，沒收之。


司法院資訊處製作；財團法人民間司法改革基金會備份。
